臺灣南投地方法院民事裁定
110年度司財管字第2號
聲  請  人  大興開發建設有限公司

法定代理人  黄偉倫  



受  選任人  林佳生    住臺中市○○區○○路○段000巷0號0                          樓

上列聲請人聲請選任失蹤人財產管理人事件，本院裁定如下：
    主  文
選任林佳生地政士為失蹤人陳仲之財產管理人。
程序費用新臺幣1,000元由聲請人負擔。
    理  由
一、按失蹤人未置財產管理人者，其財產管理人依下列順序定之
    ：一、配偶。二、父母。三、成年子女。四、與失蹤人同居
    之祖父母。五、家長。不能依前項規定定財產管理人時，法
    院得因利害關係人或檢察官之聲請，選任財產管理人。家事
    事件法第143條定有明文。而所謂失蹤係指失蹤人離去其最
    後住所或居所，陷於生死不明之狀態而言（最高法院85年度
    台抗字第328號裁定意旨參照）。
二、本件聲請意旨略以：聲請人與失蹤人陳仲同為彰化縣○○鄉○○
    ○段000地號土地之共有人，聲請人向臺灣彰化地方法院提起
    分割前述共有土地調解之聲請，嗣經聲請人持補正通知向戶
    政機關調閱共有人之最新戶籍謄本，陳仲之戶籍謄本記載其
    於「昭和拾七年八月貳拾四日行衛不明」，是陳仲早於民國
    31年8月24日即已行蹤不明，且無死亡記載，是陳仲應屬生
    死不明而為民法第10條所定之失蹤人。爰基於利害關係人之
    地位，依法聲請選任失蹤人財產管理人等語，並提出土地登
    記謄本、民事聲請調解狀影本及戶籍謄本等件為證。
三、經查，聲請人主張之事實，業據其提出上開書證為憑，並經
    本院發函向南投○○○○○○○○○調閱失蹤人陳仲之歷年戶籍資料
    及其配偶、法定第1至第4順序繼承人戶籍資料，據該所函覆
    失蹤人陳仲為民前14（明治31）年3月26日生，未婚，依日
    據時期戶籍簿冊記載，其於民國31（昭和17）年8月24日因
    行蹤不明除籍後即查無相關戶籍登記資料，此有該所110年1
    2月13日水戶字第1100002498號函附卷可參。是本院審酌失
    蹤人陳仲既陷於生死不明狀態，其財產法律關係有予明確之
    必要，聲請人與失蹤人陳仲同為土地共有人，聲請人為利害
    關係人，其請求選任失蹤人陳仲之財產管理人，於法尚無不
    合。
四、又經本院函詢財政部國有財產署中區分署是否願意擔任失蹤
    人陳仲之財產管理人，據其以110年12月16日台財產中投三
    字第11035053300號函覆懇請盡量避免選任該分署（該處）
    為財產管理人；聲請人則推薦林佳生地政士擔任失蹤人陳仲
    之財產管理人，業獲林佳生地政士之同意，有其出具之同意
    書正本及新竹市地政士開業執照影本在卷足稽。本院審酌林
    佳生現為地政士，具有專業知識及能力，若由其擔任本件之
    財產管理人，應能秉持專業倫理擔當此具公益性質之職務，
    並順利達成財產管理之任務，認為由林佳生地政士擔任失蹤
    人陳仲之財產管理人，應屬適當，爰裁定如主文。
五、程序費用負擔之依據：家事事件法第97條，非訟事件法第21
    條第1項前段。
六、如不服本裁定，應於送達後10日內向本院提出抗告狀，並繳
    納抗告費新臺幣1,000元。
中　　華　　民　　國　　111 　年　　1 　　月　　13　　日
                  家事法庭  司法事務官  李欣容